【裁判字號】    99,上易,984
【裁判日期】    990930
【裁判案由】    詐欺
【裁判全文】
臺灣高等法院臺中分院刑事判決         99年度上易字第984號
上  訴  人
即  被  告  子○○
上列上訴人因詐欺案件，不服臺灣苗栗地方法院99年度易字第20
2號中華民國99年6月8日第一審判決（起訴案號：臺灣苗栗地方
法院檢察署99年度偵緝字第49至56號；移送併辦案號：同上檢察
署99年度偵字第1215號、99年度偵緝字第74號，臺灣基隆地方法
院檢察署99年度偵緝字第31號），提起上訴，本院判決如下：
    主  文
上訴駁回。
    事  實
一、子○○明知金融帳戶之存摺、提款卡及其密碼係供自己使用
    之重要理財工具，關係個人財產、信用之表徵，且可預見倘
    將金融帳戶之存摺、提款卡及其密碼交予他人使用，極易被
    利用為與財產有關之犯罪工具，竟仍不顧他人可能遭受財產
    上損害之危險，而基於縱若其金融帳戶被利用作為詐欺取財
    之工具，亦不違背其本意之幫助犯意，於民國九十八年八月
    三十一日前數日之某日，在不詳地點，將其向中華郵政股份
    有限公司桃園中路郵局（下稱桃園中路郵局）申請之帳號00
    000000000000號帳戶之存摺、提款卡（包括密碼），提供予
    真實姓名、年籍不詳之成年人，嗣該成年人及其所屬之詐欺
    集團成員取得上開帳戶存摺、提款卡及密碼後，即意圖為自
    己不法之所有，分別在拍賣網站上刊登如附表所示之商品資
    訊，佯裝欲出售如附表所示之商品，使如附表所示之癸○○
    等十五人陷於錯誤而下標購買，並分別於附表所示之時間、
    地點，將如附表所示之金額匯入子○○上開郵局帳戶內，而
    隨即遭詐騙集團成員提領一空。嗣因如附表所示之癸○○等
    十五人遲未收到商品，亦無法聯絡出賣人，始得知受騙。
二、案經苗栗縣警察局苗栗分局報請臺灣苗栗地方法院檢察署檢
    察官；及由臺中縣警察局大甲分局、臺北縣政府警察局淡水
    分局、汐止分局、三峽分局、臺北市政府警察局南港分局、
    宜蘭縣政府警察局羅東分局分別報請該管地方法院檢察署檢
    察官呈請臺灣高等法院檢察署核轉臺灣苗栗地方法院檢察署
    檢察官後偵查起訴，暨由臺灣苗栗地方法院檢察署檢察官、
    臺灣基隆地方法院檢察署檢察官移送併案審理。
    理  由
壹、證據能力部分：
    按被告以外之人（包括證人、鑑定人、告訴人、被害人及共
    同被告等）於審判外之陳述雖不符刑事訴訟法第一百五十條
    之一至之四等四條之規定，而經當事人於審判程序同意作為
    證據，法院審酌該言詞陳述或書面陳述作成時之情況，認為
    適當者，亦得為證據；當事人、代理人或辯護人於法院調查
    證據時，知有刑事訴訟法第一百五十九條第一項不得為證據
    之情形，而未於言詞辯論終結前聲明異議者，視為有前項之
    同意，同法第一百五十九條之五定有明文。立法意旨在於傳
    聞證據未經當事人之反對詰問予以核實，原則上先予排除。
    惟若當事人已放棄反對詰問權，於審判程序中表明同意該等
    傳聞證據可作為證據；或於言詞辯論終結前未聲明異議，基
    於尊重當事人對傳聞證據之處分權，及證據資料愈豐富，愈
    有助於真實發見之理念，且強化言詞辯論主義，使訴訟程序
    得以順暢進行，上開傳聞證據亦均具有證據能力。查，本件
    檢察官、被告對於本案卷內（含移送併辦卷）相關證人之證
    述、文書卷證資料之證據能力，並未就有合於刑事訴訟法第
    一百五十九條第一項不得為證據之情形於本院言詞辯論終結
    前聲明異議，且上述證人之證述、文書卷證資料亦經本院於
    審理期日逐一提示、朗讀，並告以要旨，本院復審酌相關證
    人證述筆錄製成、文書卷證資料取得，並無證據顯示有何違
    背程序規定情事，依據上述之說明，均應具有證據能力。
貳、實體理由：
一、訊據上訴人即被告（下簡稱被告）子○○於原審時固坦承上
    開郵局帳戶係由伊申辦使用，惟矢口否認有何幫助詐欺之犯
    行，辯稱：伊於九十八年八月三十日因積欠房租而搬離承租
    之旅館套房，當日伊將前開郵局存摺、提款卡及國稅局單據
    、繳費單、上班證明等文件都放在一個小袋子內，在搬家時
    忘記帶上車而遺失，提款卡密碼是伊寫在紙條上與卡片放在
    一起，以便伊女友提領，伊並未提供帳戶給他人使用云云。
    經查：
（一）本件被害人即證人癸○○、壬○○、丁○○、卯○○、巳
      ○○、丙○○、乙○○、庚○○、辰○○、己○○、甲○○、辛○○、午○○、丑○○、戊○等十五人各有於如附
      表所載之時間，遭詐騙集團詐騙，致陷於錯誤，各匯入如
      附表所載之款項，進被告所申請開立之上揭桃園中路郵局
      帳戶內等情，業據被害人癸○○等十五人於警詢、偵查時
      供述、證述甚詳，復有癸○○之臺灣銀行網路銀行交易明
      細表、壬○○之郵政國內匯款執據、台中縣警察局大甲分
      局外埔分駐所受理刑事案件報案三聯單、宜蘭警察局羅東
      分局廣興派出所受理刑事案件報案三聯單、中華郵政股份
      有限公司桃園郵局98年9月16日桃營字第0980101009號函
      及函附之子○○開戶基本資料及客戶歷史交易清單【以上
      資料詳見台中縣警察局大甲分局刑案偵查卷】、卯○○之
      第一銀行存摺影本【以上資料詳見宜蘭縣政府警察局羅東
      分局刑案偵查卷】、台北市警察局中正一局忠孝西路派出
      所受理刑事案件報案三聯單、受理各類案件紀錄表、內政
      部警政署反詐騙紀錄表、受理詐騙帳戶通報警示簡便格式
      表、拍賣網頁影本、辰○○之郵局自動櫃員機交易明細、
      中華郵政股份有限公司桃園郵局98年9月25日桃營字第098
      0101028號函及函附之子○○開戶基本資料及交易明細【
      以上資料詳見臺灣士林地方法院檢察署98年度偵字第1526
      9號偵查卷】、己○○之郵局自動櫃員機交易明細、拍賣
      網頁影本、通聯調閱查詢資料【以上資料詳見臺灣板橋地
      方法院檢察署98年度偵字第33251號偵查卷】、庚○○三
      信商業銀行轉帳明細單、中華郵政股份有限公司桃園郵局
      98年9月30日桃營字第0980101030號函及函附之子○○開
      戶基本資料及交易明細、臺北縣政府警察局淡水分局函、
      通知書、送達證書、送達通知書相片、臺北縣政府警察局
      汐止分局送達證書、送達通知書照片、奇摩網頁列印資料
      、臺北縣政府警察局淡水分局竹圍派出所受理詐騙帳戶通
      報警示簡便格式表、內政部警政署反詐騙紀錄表【以上資
      料詳見臺灣士林地方法院檢察署98年度偵字第15154號偵
      查卷】、巳○○之郵政國內匯款單、苗栗縣警察局文山派
      出所受理詐騙帳戶通報警示簡便格式表、內政部警政署反
      詐騙紀錄表、受理刑事案件報案三聯單、陳報單【以上資
      料詳見臺灣苗栗地方法院檢察署98年度偵字第6653號偵查
      卷】、甲○○之台北縣汐止市農會匯款申請書、臺北市政
      府警察局南港分局舊莊派出所陳報單、受理各類案件紀錄
      表、內政部警政署反詐騙紀錄表、受理詐騙帳戶通報警示
      簡便格式表、宜蘭縣警察局羅東分局刑案事案件報告書【
      以上資料詳見臺灣士林地方法院檢察署98年度偵字第1578
      5號偵查卷】、警員黃仁壕職務報告書、中華郵政股份有
      限公司桃園郵局98年11月25日桃營字第0980101189號函及
      函附之子○○開戶基本資料、郵政存簿儲金立帳申請書、
      每日活動戶存提詳情表、家樂福電信股份有限公司函、門
      號申請書、身分證影本、戶籍謄本、國民身分證換補資料
      查詢單、通聯調閱查單【以上資料詳見臺灣臺中地方法院
      檢察署98年度核退字第2025號卷】、內政部警政署反詐騙
      紀錄表、台中市警察局第二分局育才派出所受理詐騙帳戶
      通報警示簡便格式表、受理刑事案件報案三聯單、受理各
      類案件紀錄表、郵政國內匯款收據、奇摩電子信箱網頁紀
      錄、嘉義縣警察局朴子分局北美派出所陳報單、內政部警
      政署反詐騙諮詢專線紀錄表、丁○○之元大銀行存款存摺
      暨交易明細（5400元）、台北縣政府警察局海山分局江翠
      派出所陳報單、受理詐騙帳戶通報警示簡便格式表、受理
      刑事案件報案三聯單、受理各類案件紀錄表、丙○○之國
      泰世華銀行自動櫃員機交易明細單（7000元）、臺北縣政
      府警察局新莊分局丹鳳派出所陳報單、午○○之合作金庫
      自動櫃員機交易明細單（2000元）、受理詐騙帳戶通報警
      示簡便格式表、身分證影本、受理刑事案件報案三聯單、
      受理各類案件紀錄表、台中縣警察局霧峰分局函、台中縣
      警察局霧峰分局十九甲派出所受理詐騙帳戶通報警示簡便
      格式表、受理刑事案件報案三聯單、受理各類案件紀、金
      融機構協助受詐騙民眾通報疑似警示帳戶資料通報單、金
      融機構聯防機制通報單、乙○○所立之切結書、中華郵政
      公司自動櫃員機儲戶交易明細表（7000元）、合作金庫銀
      行VISA卡一張、身分證影本、拍賣網頁列印資、台北縣政
      府警察局土城分局廣福派出所受理詐騙帳戶通報警示簡便
      格式表、受理刑事案件報案三聯單、金融機構聯防機制通
      報單、葉維哲之合作金庫自動櫃員機交易明細（1500 元
      ）、台北縣政府警察局淡水分局竹圍派出所陳報單、受理
      詐騙帳戶通報警示簡便格式表、受理刑事案件報案三聯單
      、受理各類案件紀錄表、桃園縣警察局桃園分局埔子派出
      所陳報單、受理詐騙帳戶通報警示簡便格式表、受理刑事
      案件報案三聯單、受理各類案件紀錄表、辛○○之台新銀
      行轉帳交易明（14900元）、中華郵股份有限公司桃園郵
      局年98年9月11日桃營字第0980100992號函及函附之子○○開戶基本資料及交易明細【以上資料詳見臺灣桃園地方
      法院檢察署98年度偵字第22906號偵查卷】、戊○之網路
      ATM 交易明細查詢單、內政部警政署反詐騙紀錄表、台北
      縣政府警察局瑞芳分局澳底派出所受理刑事案件報案三聯
      單、受理各類案件紀錄表、奇摩拍賣網頁列印畫面、中華
      郵政股份有限公司函、郵政存簿儲金立帳申請書、身分證
      影本、桃園中路郵局客戶歷史交易清單、台北縣政府警察
      局瑞芳分局函、偵辦刑案需向金融機構查詢資料申請表、
      通知書、送達證書、照片【以上資料詳見臺灣基隆地方法
      院檢察署98年度偵字第4891號偵查卷】、中華郵政股份有
      限公司99年3月24日函、中華郵政股份有限公司99年5月3
      日函【見原審卷】等在卷可稽。又依被告上開郵局帳戶歷
      史交易清單之記載，如附表所示之被害人癸○○等人於九
      十八年八月三十一日至同年九月一日陸續匯款至被告前開
      帳戶後，該等款項旋於當日或隔日遭人不斷提領一空，可
      知，被告上開桃園中路郵局之存摺、提款卡（包括密碼）
      確供作詐欺集團成員向被害人癸○○等十五人詐欺取財之
      匯款帳戶甚明。
（二）被告雖以前詞為辯，然衡諸金融帳戶存摺、提款卡為個人
      理財之重要工具，被告在原審自陳其學歷為國中畢業，曾
      擔任工廠作業員等語（見原審卷第六十八頁），是依被告
      之智識及經驗，尚非全無社會歷練之人，當知個人之帳戶
      資料與其信用密切攸關，尤以時下相關金融帳戶遭犯罪集
      團利用之新聞報導層出不窮，政府亦不遺餘力地提醒民眾
      注意、警覺，被告對此自無法委為不知，衡情被告理應知
      悉將上開帳戶存摺、提款卡妥善保管為是。被告就其搬家
      當日之情形，固於原審供稱：伊當時承租之旅館套房僅係
      一般有冰箱、浴室、電視機之套房，由伊與女友同住，因
      為當時失業，積欠房租而遷出，九十八年八月三十日伊離
      開時，就帶走大部分重要之物、隨身盥洗衣物、女友之衣
      服及化妝品等，差不多裝了四個大袋子、五個小袋子，是
      請計程車幫忙載運，伊把郵局的存摺、提款卡、印章等物
      品整理在一個小袋子，也是打算當天要帶走，但等計程車
      要搬走時，該袋子忘記帶上車，袋子內還有國稅局單據、
      手機繳費單、上班證明文件等，算是重要的文件，因為那
      天下雨，急著要搬走而未仔細檢查等語（見原審卷第六十
      六至六十七頁）；且於偵查中供稱：伊是搬家回來苗栗，
      第三天就發現帳戶遺失，伊打電話掛失時，已被告知帳戶
      交易異常等語（見臺灣苗栗地方法院檢察署99偵緝56號卷
      第二十三頁）。依被告所述，其所承租之旅館套房空間不
      大，當日打包、載運之物品及種類亦非繁多，且該裝有郵
      局存摺、提款卡之袋子內，尚有其他重要文件，而該等文
      件、單據如由被告隨身攜帶保管，理應無任何困難之處，
      然被告竟會在搬運為數不多之衣物、行李過程中，唯獨遺
      漏該裝有重要文件之袋子未帶上車，且離開旅館之後，竟
      未及時發現重要之物遺失，而遲至搬家後第三天始發覺，
      實與常情有違。
（三）此外，提款卡密碼乃存款人利用提款卡提款之唯一途徑，
      故提款卡密碼對申請提款卡之存款人而言，與存摺印鑑係
      等同重要，是未申辦提款卡者，除要提領款項外，均會將
      存摺與印鑑分開存放，已申辦提款卡者，則會將提款卡密
      碼默記在心，或記載在他處，而於存摺或提款卡不慎遺失
      時，始能確保帳戶內之存款不致遭人盜領。被告雖在偵查
      中及原審時供稱：伊帳戶提款卡的密碼是生日，即「6610
      21」，伊將密碼寫在紙條上，放在提款卡的袋子裡，是為
      了讓伊女友方便提領帳戶內的款項，提出來後再存到伊女
      友的戶頭云云（見臺灣苗栗地方法院檢察署99偵緝56號卷
      第二十二至二十三頁、原審卷第六十七頁背面）。惟查，
      被告於本院審理時已自陳：伊當時與女友已交往一年多，
      每天都在一起，且當時尚與女友同住等語（見原審卷第六
      十六頁、六十七頁背面），則被告與其女友交往既已有相
      當時日，彼此關係顯非生疏，且該提款卡密碼即設定為被
      告之生日，此對於被告之女友而言，應非毫無意義而難以
      熟記之數字，是被告何以仍需將其生日另行記載於紙條上
      並與提款卡同置，已令人生疑；況被告與女友既同住於一
      處，而能每天見面，縱其女友偶有忘記該提款卡密碼之情
      形，亦能隨時向被告詢問得悉，實無庸由被告另行寫下密
      碼，增加提款卡遺失時遭盜領、盜用之風險，是被告辯稱
      其將密碼記載於提款卡旁之紙條上乙節，尚難採信。
（四）復參酌基於使用他人帳戶從事財產犯罪者之立場，渠等既
      知以他人之帳戶掩飾犯行，當亦明瞭社會上一般正常之人
      如遇帳戶存摺、提款卡失竊情事，為防止竊取者擅領存款
      或擅用帳戶，必於發現後立即向金融機構辦理掛失，在此
      情形下，若猶然以各該被竊帳戶，作為指示被害人匯入款
      項之犯罪工具，即有可能無法提領犯罪所得，致渠等大費
      周章從事之犯行成空。是以從事財產犯罪者，若非確信該
      帳戶所有人不會辦理掛失，當不至於以該帳戶從事於財產
      犯罪，而此等確信，在帳戶係被拾得、竊得、未經同意而
      使用之情形，實無發生之可能。
（五）又現今申請開設金融帳戶並無任何特殊之限制，一般民眾
      皆能自由申請開戶，並得同時在不同金融機構申請多數存
      款帳戶使用，乃眾所週知之事實，依一般人之社會生活經
      驗，本可自行向金融行庫開戶使用，而無向他人購買帳戶
      之必要；況近來詐欺集團利用人頭帳戶施行詐騙或恐嚇取
      財之情事，業經報章新聞大舉報導，故苟有陌生人不以自
      己名義申請開戶，而向不特定人蒐集、收購他人之金融機
      構帳戶使用，衡情應能懷疑收購帳戶之人目的在於作為犯
      罪之行為。是被告對於將自己開設之帳戶存摺、提款卡及
      密碼交予不相識之人，該帳戶將有可能會被利用作為實行
      犯罪行為之工具一事應有所預見，竟仍輕易交付上開帳戶
      存摺、提款卡及密碼予姓名年籍不詳之人使用，顯見其能
      預見所交付之帳戶將供他人作為財產犯罪之用，並不違反
      其本意，其自有幫助詐欺取財之不確定故意甚明。
（六）綜上所述，本件事證明確，被告所辯無非事後卸飾之詞，
      難以憑採，其幫助詐欺之犯行堪予認定，應依法論科。
二、按，刑法上之幫助犯，係指以幫助之意思，對於正犯資以助
    力，而未參與實施犯罪之行為者而言（最高法院四十九年臺
    上字第七十七號判例參照）。被告子○○將其上開郵局帳戶
    之存摺、提款卡及密碼提供予他人，充為詐騙集團成員詐欺
    取財之帳戶使用，顯係基於幫助他人詐欺取財之犯意，且所
    為提供帳戶予他人之行為係屬刑法詐欺取財罪構成要件以外
    之行為，自應論以幫助犯。是核被告所為，係犯刑法第三百
    三十九條第一項、第三十條第一項之幫助詐欺取財罪。被告
    係幫助他人犯詐欺取財既遂罪，為幫助犯，爰依刑法第三十
    條第二項之規定，按正犯之刑減輕之。又被告係以一提供帳
    戶供詐欺集團使用之一次幫助行為，幫助詐欺集團詐得如附
    表所示癸○○等十五名被害人之財物，係一行為而觸犯十五
    個幫助詐欺取財罪名，為想像競合犯，應依刑法第五十五條
    之規定，應從一情節較重（即被害人辛○○部分）之幫助詐
    欺取財罪處斷。爰審酌被告提供帳戶提款卡及密碼供詐騙集
    團使用，造成被害人財物之損失，且幫助行為助長社會詐欺
    取財歪風，並使國家對於詐欺集團成員追訴與處罰困難，於
    犯罪後又否認犯罪，事後未與被害人和解，及被告本身並未
    實際參與本案詐欺取財犯罪，可非難性較小，暨其智識程度
    、犯罪手段、目的等一切情狀，量處有期徒刑四月，並諭知
    易科罰金之折算標準，以資懲儆。
三、移送併辦意旨（臺灣苗栗地方法院檢察署99年度偵字第1215
    號、99年度偵緝字第74號，及臺灣基隆地方法院檢察署99年
    度偵緝字第31號）中所認被告提供上開帳戶之存摺、提款卡
    及密碼，使詐騙集團用以詐騙被害人辛○○、壬○○、丁○○、丙○○、午○○、乙○○、丑○○、庚○○、戊○之部
    分，其中詐騙被害人壬○○、丁○○、丙○○、乙○○、庚○○部分，與原起訴部分為同一事實（原起訴部分為附表編
    號1至11號等十一名被害人）；另詐騙被害人辛○○、午○○、丑○○、戊○之部分，與已起訴部分既有想像競合之裁
    判上一罪關係，即為起訴效力所及，本院自應併予審理，附
    此敘明。
四、原審判決，以被告犯幫詐欺取財罪，事證明確，依據刑事訴
    訟法第299條第1項前段，刑法第30條、第339條第1項、第41
    條第1項前段、第55條，刑法施行法第1條之1第1項、第2項
    前段規定予以論科，並審酌上開情節，就被告犯上述幫助詐
    欺取財，量處有期徒刑四月，並諭知易科罰金之折算標準，
    其認事用法，並無違誤，量刑亦稱妥適。又被告子○○於在
    本院審理期日未到庭。而其提起之上訴理由狀雖有陳稱：（
    一）伊於九十八年八月三十日因搬離承租之旅館套房時，不
    慎遺失裝有郵局存摺、提款卡、國稅局稅單及上班證明等等
    小袋子，待同年九月三日發覺後，伊即電告郵局掛失專線00
    -00000000報請掛失，始知伊遺失之郵局存摺帳戶，即桃園
    中路郵局帳號00000000000000號已明顯異常。（二）上開郵
    局帳戶之提款卡，至遺失前已使用三個月多，僅供將工作收
    入匯入帳戶之用，伊為方便女友黃雅茹提領戶內款項，即將
    提款卡所設定之密碼「661021」，亦即伊之生日，以紙條填
    寫後，一併和提款卡裝入提款卡之袋子裡，其用意是為不使
    女友一時忘了密碼不能領款，換言之，一般人對於自己的生
    日會銘記，反之，對他人之生日能切記者就不得而知，從而
    伊為免女友忘記提款卡之生日密碼，再以小紙條寫上密碼「
    661021」，附於提款袋子裡，乃人之常情等語。惟查：被告
    上開上訴理由狀所陳述之二項上訴理由，與其於原審審理時
    所提出之辯解完全相同，而上開辯解，業經原審及本院就其
    有違常情之處及不予採信之理由，一一加以說明，另亦詳述
    何以認定被告確有幫助詐欺之間接故意與行為。而被告並未
    再提出其他有利之證據，僅稱原審係臆測其有幫助詐欺取財
    之行為等由提起上訴，是其上訴為無理由，應予駁回。
五、被告經本院合法傳喚，無正當之理由而未於本院審判期日到
    庭，本院爰不待其陳述，逕行判決。
六、據上論斷，應依刑事訴訟法第三百六十八條、第三百七十一
    條，判決如主文。
本案經檢察官寅○○到庭執行職務。
中    華    民    國    99    年    9     月    30    日
            刑事第三庭    審判長法  官  王  增  瑜
                                法  官  唐  光  義
                                法  官  曾  佩  琦
上列正本證明與原本無異。
不得上訴。
                                書記官  陳  玫  伶
中    華    民    國    99    年    9     月    30    日
附錄本案論罪科刑法條：
【刑法第三百三十九條第一項】
  意圖為自己或第三人不法之所有，以詐術使人將本人或第三人
  之物交付者，處五年以下有期徒刑、拘役或科或併科一千元以
  下罰金。
附表：
  ┌──┬───┬───┬──────────┬────┬──────────┐
  │編號│被害人│時間  │轉帳地點            │匯入款項│詐騙方法            │
  │    │      │      │                    │ 新台幣 │                    │
  ├──┼───┼───┼──────────┼────┼──────────┤
  │ 1  │癸○○│98年8 │臺中縣外埔鄉大同村甲│6000元  │網路購買活顏馥莓飲二│
  │    │      │月31日│后路興龍八巷24號    │        │組，事後未收到貨品  │
  ├──┼───┼───┼──────────┼────┼──────────┤
  │ 2  │壬○○│98年8 │臺中市北區雙十郵局  │6100元  │網路購買SONY手機，事│
  │    │      │月31日│                    │        │後未收到貨品        │
  ├──┼───┼───┼──────────┼────┼──────────┤
  │ 3  │丁○○│98年8 │雲林縣北港鎮○○路95│5400元  │網路購買肥兒八珍成長│
  │    │      │月31日│號花旗銀行北港分行  │        │牛奶，事後未收到貨品│
  ├──┼───┼───┼──────────┼────┼──────────┤
  │ 4  │卯○○│98年8 │宜蘭縣羅東鎮○○路  │5590元  │網路購買液晶螢幕，事│
  │    │      │月31日│169號第一銀行羅東分 │        │後未收到貨品        │
  │    │      │      │行                  │        │                    │
  ├──┼───┼───┼──────────┼────┼──────────┤
  │ 5  │巳○○│98年8 │苗栗縣苗栗市忠孝郵局│6000元  │網路購買ipod一台，事│
  │    │      │月31日│                    │        │後未收到貨品        │
  ├──┼───┼───┼──────────┼────┼──────────┤
  │ 6  │丙○○│98年9 │臺北市大安區○○○路│7000元  │網路購買液晶電視，事│
  │    │      │月1日 │2段153號全家便利商店│        │後未收到貨品        │
  ├──┼───┼───┼──────────┼────┼──────────┤
  │ 7  │乙○○│98年9 │臺中縣大里市○○街89│7000元  │網路購買液晶電視，事│
  │    │      │月1日 │號                  │        │後未收到貨品        │
  ├──┼───┼───┼──────────┼────┼──────────┤
  │ 8  │庚○○│98年9 │臺北縣淡水鎮○○路  │7800元  │網路購買白蘭氏健康食│
  │    │      │月1日 │351號6樓            │        │品，事後未收到貨品  │
  ├──┼───┼───┼──────────┼────┼──────────┤
  │ 9  │辰○○│98年9 │臺北市中正區○○○路│2760元  │網路購買烏龍茶6箱， │
  │    │      │月1日 │7號                 │        │事後未收到貨品      │
  ├──┼───┼───┼──────────┼────┼──────────┤
  │ 10 │己○○│98年9 │臺北縣鶯歌鎮○○路  │1850元  │網路購買額溫槍，事後│
  │    │      │月1日 │104號中華郵政永昌郵 │        │未收到貨品          │
  │    │      │      │局                  │        │                    │
  ├──┼───┼───┼──────────┼────┼──────────┤
  │ 11 │甲○○│98年9 │臺北縣汐止鎮汐止農會│12000元 │網路購買sharp手機， │
  │    │      │月1日 │橫科分行            │        │事後未收到貨品      │
  ├──┼───┼───┼──────────┼────┼──────────┤
  │ 12 │辛○○│98年9 │臺中縣沙鹿鎮竹林里中│14900元 │網路購買白蘭氏雞精，│
  │    │      │月1日 │棲路248號之10       │        │事後未收到貨品      │
  ├──┼───┼───┼──────────┼────┼──────────┤
  │ 13 │午○○│98年9 │臺北縣新店市○○路23│2000元  │網路購買咖啡磨豆機，│
  │    │      │月1日 │5巷123號6樓         │        │事後未收到貨品      │
  ├──┼───┼───┼──────────┼────┼──────────┤
  │ 14 │丑○○│98年9 │臺北市○○路○段185號│1500元  │網路購買嬰兒監聽器，│
  │    │      │月1日 │                    │        │事後未收到貨品      │
  ├──┼───┼───┼──────────┼────┼──────────┤
  │ 15 │戊○  │98年9 │臺北縣貢寮鄉真理村新│1600元  │網路購買S美人優纖素 │
  │    │      │月1日 │港街117號           │        │，事後未收到貨品    │
  └──┴───┴───┴──────────┴────┴──────────┘

司法院資訊處製作；財團法人民間司法改革基金會備份。
